<?xml version="1.0" encoding="utf-8"?>
<word>
  <form>nihinlikximura</form>
  <seq step="Try to apply the Compound rule 'noun-adverb -&gt; intransitive verb, ic:2'.  The result will be a new Stem node.">
    <morph wordType="180">
      <shortName>ni- (1SgSubj): ni</shortName>
      <inflMsa slot="180" slotAbbr="Subject" />
    </morph>
    <morph wordType="181">
      <shortName>hin- (3SgObj): hiN</shortName>
      <inflMsa slot="181" slotAbbr="Object" />
    </morph>
    <stem>
      <failure>
        <content>In applying the compound rule "noun-adverb -&gt; intransitive verb, ic:2": The category (n) of the left-hand member of the compound rule is incompatible with the category (huh?) of the left-hand stem:</content>
        <stem syncat="1670" syncatAbbr="huh?" inflClass="178" inflClassAbbr="2" requiresInfl="+">
          <morph wordType="root">
            <shortName>lik (to.eat): hinliksa</shortName>
            <stemMsa cat="167" catAbbr="trans" inflClass="178" inflClassAbbr="2" requiresInfl="+" />
          </morph>
        </stem>
      </failure>
      <stem syncat="1670" syncatAbbr="huh?" inflClass="178" inflClassAbbr="2" requiresInfl="+">
        <morph wordType="root">
          <shortName>lik (to.eat): hinliksa</shortName>
          <stemMsa cat="167" catAbbr="trans" inflClass="178" inflClassAbbr="2" requiresInfl="+" />
        </morph>
      </stem>
      <stem syncat="73" syncatAbbr="adv" inflClass="0" inflClassAbbr="" requiresInfl="-">
        <morph wordType="root">
          <shortName>ximu (slowly): ximu</shortName>
          <stemMsa cat="73" catAbbr="adv" inflClass="0" requiresInfl="-" />
        </morph>
      </stem>
    </stem>
    <morph wordType="166">
      <shortName>-ra (Pres): ra</shortName>
      <inflClasses>
        <inflClass hvo="177" abbr="1" />
      </inflClasses>
      <inflMsa slot="166" slotAbbr="Tense" />
    </morph>
  </seq>
  <seq step="Try to apply the Compound rule 'adverb-noun --&gt; intransitive verb, ic:2'.  The result will be a new Stem node.">
    <morph wordType="180">
      <shortName>ni- (1SgSubj): ni</shortName>
      <inflMsa slot="180" slotAbbr="Subject" />
    </morph>
    <morph wordType="181">
      <shortName>hin- (3SgObj): hiN</shortName>
      <inflMsa slot="181" slotAbbr="Object" />
    </morph>
    <stem>
      <failure>
        <content>In applying the compound rule "adverb-noun --&gt; intransitive verb, ic:2": The category (adv) of the left-hand member of the compound rule is incompatible with the category (huh?) of the left-hand stem:</content>
        <stem syncat="1670" syncatAbbr="huh?" inflClass="178" inflClassAbbr="2" requiresInfl="+">
          <morph wordType="root">
            <shortName>lik (to.eat): hinliksa</shortName>
            <stemMsa cat="167" catAbbr="trans" inflClass="178" inflClassAbbr="2" requiresInfl="+" />
          </morph>
        </stem>
      </failure>
      <failure>
        <content>In applying the compound rule "adverb-noun --&gt; intransitive verb, ic:2": The category (n) of the right-hand member of the compound rule is incompatible with the category (adv) of the right-hand stem:</content>
        <stem syncat="73" syncatAbbr="adv" inflClass="0" inflClassAbbr="" requiresInfl="-">
          <morph wordType="root">
            <shortName>ximu (slowly): ximu</shortName>
            <stemMsa cat="73" catAbbr="adv" inflClass="0" requiresInfl="-" />
          </morph>
        </stem>
      </failure>
      <stem syncat="1670" syncatAbbr="huh?" inflClass="178" inflClassAbbr="2" requiresInfl="+">
        <morph wordType="root">
          <shortName>lik (to.eat): hinliksa</shortName>
          <stemMsa cat="167" catAbbr="trans" inflClass="178" inflClassAbbr="2" requiresInfl="+" />
        </morph>
      </stem>
      <stem syncat="73" syncatAbbr="adv" inflClass="0" inflClassAbbr="" requiresInfl="-">
        <morph wordType="root">
          <shortName>ximu (slowly): ximu</shortName>
          <stemMsa cat="73" catAbbr="adv" inflClass="0" requiresInfl="-" />
        </morph>
      </stem>
    </stem>
    <morph wordType="166">
      <shortName>-ra (Pres): ra</shortName>
      <inflClasses>
        <inflClass hvo="177" abbr="1" />
      </inflClasses>
      <inflMsa slot="166" slotAbbr="Tense" />
    </morph>
  </seq>
  <seq step="Try to apply the Compound rule 'adj-noun with linker'.  The result will be a new Stem node.">
    <morph wordType="180">
      <shortName>ni- (1SgSubj): ni</shortName>
      <inflMsa slot="180" slotAbbr="Subject" />
    </morph>
    <morph wordType="181">
      <shortName>hin- (3SgObj): hiN</shortName>
      <inflMsa slot="181" slotAbbr="Object" />
    </morph>
    <stem>
      <failure>
        <content>In applying the compound rule "adj-noun with linker ": The category (adj) of the left-hand member of the compound rule is incompatible with the category (huh?) of the left-hand stem:</content>
        <stem syncat="1670" syncatAbbr="huh?" inflClass="178" inflClassAbbr="2" requiresInfl="+">
          <morph wordType="root">
            <shortName>lik (to.eat): hinliksa</shortName>
            <stemMsa cat="167" catAbbr="trans" inflClass="178" inflClassAbbr="2" requiresInfl="+" />
          </morph>
        </stem>
      </failure>
      <failure>
        <content>In applying the compound rule "adj-noun with linker ": The category (n) of the right-hand member of the compound rule is incompatible with the category (adv) of the right-hand stem:</content>
        <stem syncat="73" syncatAbbr="adv" inflClass="0" inflClassAbbr="" requiresInfl="-">
          <morph wordType="root">
            <shortName>ximu (slowly): ximu</shortName>
            <stemMsa cat="73" catAbbr="adv" inflClass="0" requiresInfl="-" />
          </morph>
        </stem>
      </failure>
      <stem syncat="1670" syncatAbbr="huh?" inflClass="178" inflClassAbbr="2" requiresInfl="+">
        <morph wordType="root">
          <shortName>lik (to.eat): hinliksa</shortName>
          <stemMsa cat="167" catAbbr="trans" inflClass="178" inflClassAbbr="2" requiresInfl="+" />
        </morph>
      </stem>
      <stem syncat="73" syncatAbbr="adv" inflClass="0" inflClassAbbr="" requiresInfl="-">
        <morph wordType="root">
          <shortName>ximu (slowly): ximu</shortName>
          <stemMsa cat="73" catAbbr="adv" inflClass="0" requiresInfl="-" />
        </morph>
      </stem>
    </stem>
    <morph wordType="166">
      <shortName>-ra (Pres): ra</shortName>
      <inflClasses>
        <inflClass hvo="177" abbr="1" />
      </inflClasses>
      <inflMsa slot="166" slotAbbr="Tense" />
    </morph>
  </seq>
  <seq step="Try to apply the Compound rule 'verb-adverb'.  The result will be a new Stem node.">
    <morph wordType="180">
      <shortName>ni- (1SgSubj): ni</shortName>
      <inflMsa slot="180" slotAbbr="Subject" />
    </morph>
    <morph wordType="181">
      <shortName>hin- (3SgObj): hiN</shortName>
      <inflMsa slot="181" slotAbbr="Object" />
    </morph>
    <stem>
      <failure>
        <content>In applying the compound rule "verb-adverb ": The category (v) of the left-hand member of the compound rule is incompatible with the category (huh?) of the left-hand stem:</content>
        <stem syncat="1670" syncatAbbr="huh?" inflClass="178" inflClassAbbr="2" requiresInfl="+">
          <morph wordType="root">
            <shortName>lik (to.eat): hinliksa</shortName>
            <stemMsa cat="167" catAbbr="trans" inflClass="178" inflClassAbbr="2" requiresInfl="+" />
          </morph>
        </stem>
      </failure>
      <stem syncat="1670" syncatAbbr="huh?" inflClass="178" inflClassAbbr="2" requiresInfl="+">
        <morph wordType="root">
          <shortName>lik (to.eat): hinliksa</shortName>
          <stemMsa cat="167" catAbbr="trans" inflClass="178" inflClassAbbr="2" requiresInfl="+" />
        </morph>
      </stem>
      <stem syncat="73" syncatAbbr="adv" inflClass="0" inflClassAbbr="" requiresInfl="-">
        <morph wordType="root">
          <shortName>ximu (slowly): ximu</shortName>
          <stemMsa cat="73" catAbbr="adv" inflClass="0" requiresInfl="-" />
        </morph>
      </stem>
    </stem>
    <morph wordType="166">
      <shortName>-ra (Pres): ra</shortName>
      <inflClasses>
        <inflClass hvo="177" abbr="1" />
      </inflClasses>
      <inflMsa slot="166" slotAbbr="Tense" />
    </morph>
  </seq>
  <seq step="Try to apply the Compound rule 'noun-transitive verb'.  The result will be a new Stem node.">
    <morph wordType="180">
      <shortName>ni- (1SgSubj): ni</shortName>
      <inflMsa slot="180" slotAbbr="Subject" />
    </morph>
    <morph wordType="181">
      <shortName>hin- (3SgObj): hiN</shortName>
      <inflMsa slot="181" slotAbbr="Object" />
    </morph>
    <stem>
      <failure>
        <content>In applying the compound rule "noun-transitive verb ": The category (n) of the left-hand member of the compound rule is incompatible with the category (huh?) of the left-hand stem:</content>
        <stem syncat="1670" syncatAbbr="huh?" inflClass="178" inflClassAbbr="2" requiresInfl="+">
          <morph wordType="root">
            <shortName>lik (to.eat): hinliksa</shortName>
            <stemMsa cat="167" catAbbr="trans" inflClass="178" inflClassAbbr="2" requiresInfl="+" />
          </morph>
        </stem>
      </failure>
      <failure>
        <content>In applying the compound rule "noun-transitive verb ": The category (trans) of the right-hand member of the compound rule is incompatible with the category (adv) of the right-hand stem:</content>
        <stem syncat="73" syncatAbbr="adv" inflClass="0" inflClassAbbr="" requiresInfl="-">
          <morph wordType="root">
            <shortName>ximu (slowly): ximu</shortName>
            <stemMsa cat="73" catAbbr="adv" inflClass="0" requiresInfl="-" />
          </morph>
        </stem>
      </failure>
      <stem syncat="1670" syncatAbbr="huh?" inflClass="178" inflClassAbbr="2" requiresInfl="+">
        <morph wordType="root">
          <shortName>lik (to.eat): hinliksa</shortName>
          <stemMsa cat="167" catAbbr="trans" inflClass="178" inflClassAbbr="2" requiresInfl="+" />
        </morph>
      </stem>
      <stem syncat="73" syncatAbbr="adv" inflClass="0" inflClassAbbr="" requiresInfl="-">
        <morph wordType="root">
          <shortName>ximu (slowly): ximu</shortName>
          <stemMsa cat="73" catAbbr="adv" inflClass="0" requiresInfl="-" />
        </morph>
      </stem>
    </stem>
    <morph wordType="166">
      <shortName>-ra (Pres): ra</shortName>
      <inflClasses>
        <inflClass hvo="177" abbr="1" />
      </inflClasses>
      <inflMsa slot="166" slotAbbr="Tense" />
    </morph>
  </seq>
  <seq step="Try to apply the Compound rule 'noun-Intransitive verb'.  The result will be a new Stem node.">
    <morph wordType="180">
      <shortName>ni- (1SgSubj): ni</shortName>
      <inflMsa slot="180" slotAbbr="Subject" />
    </morph>
    <morph wordType="181">
      <shortName>hin- (3SgObj): hiN</shortName>
      <inflMsa slot="181" slotAbbr="Object" />
    </morph>
    <stem>
      <failure>
        <content>In applying the compound rule "noun-Intransitive verb ": The category (n) of the left-hand member of the compound rule is incompatible with the category (huh?) of the left-hand stem:</content>
        <stem syncat="1670" syncatAbbr="huh?" inflClass="178" inflClassAbbr="2" requiresInfl="+">
          <morph wordType="root">
            <shortName>lik (to.eat): hinliksa</shortName>
            <stemMsa cat="167" catAbbr="trans" inflClass="178" inflClassAbbr="2" requiresInfl="+" />
          </morph>
        </stem>
      </failure>
      <failure>
        <content>In applying the compound rule "noun-Intransitive verb ": The category (intrans) of the right-hand member of the compound rule is incompatible with the category (adv) of the right-hand stem:</content>
        <stem syncat="73" syncatAbbr="adv" inflClass="0" inflClassAbbr="" requiresInfl="-">
          <morph wordType="root">
            <shortName>ximu (slowly): ximu</shortName>
            <stemMsa cat="73" catAbbr="adv" inflClass="0" requiresInfl="-" />
          </morph>
        </stem>
      </failure>
      <stem syncat="1670" syncatAbbr="huh?" inflClass="178" inflClassAbbr="2" requiresInfl="+">
        <morph wordType="root">
          <shortName>lik (to.eat): hinliksa</shortName>
          <stemMsa cat="167" catAbbr="trans" inflClass="178" inflClassAbbr="2" requiresInfl="+" />
        </morph>
      </stem>
      <stem syncat="73" syncatAbbr="adv" inflClass="0" inflClassAbbr="" requiresInfl="-">
        <morph wordType="root">
          <shortName>ximu (slowly): ximu</shortName>
          <stemMsa cat="73" catAbbr="adv" inflClass="0" requiresInfl="-" />
        </morph>
      </stem>
    </stem>
    <morph wordType="166">
      <shortName>-ra (Pres): ra</shortName>
      <inflClasses>
        <inflClass hvo="177" abbr="1" />
      </inflClasses>
      <inflMsa slot="166" slotAbbr="Tense" />
    </morph>
  </seq>
  <seq step="Try to apply inflectional template 'Non-final Transitive '.  The result will be a Stem analysis node.">
    <morph wordType="180">
      <shortName>ni- (1SgSubj): ni</shortName>
      <inflMsa slot="180" slotAbbr="Subject" />
    </morph>
    <stem syncat="1670" syncatAbbr="huh?" requiresInfl="+" inflected="-" blocksInflection="+">
      <failure>The  category (trans) of the inflectional template "Non-final Transitive " is incompatible with the category (huh?) of the stem.</failure>
      <morph wordType="181">
        <shortName>hin- (3SgObj): hiN</shortName>
        <inflMsa slot="181" slotAbbr="Object" />
      </morph>
      <stem syncat="1670" syncatAbbr="huh?" inflClass="178" inflClassAbbr="2" requiresInfl="+">
        <morph wordType="root">
          <shortName>lik (to.eat): hinliksa</shortName>
          <stemMsa cat="167" catAbbr="trans" inflClass="178" inflClassAbbr="2" requiresInfl="+" />
        </morph>
      </stem></stem>
    <stem syncat="73" syncatAbbr="adv" inflClass="0" inflClassAbbr="" requiresInfl="-">
      <morph wordType="root">
        <shortName>ximu (slowly): ximu</shortName>
        <stemMsa cat="73" catAbbr="adv" inflClass="0" requiresInfl="-" />
      </morph>
    </stem>
    <morph wordType="166">
      <shortName>-ra (Pres): ra</shortName>
      <inflClasses>
        <inflClass hvo="177" abbr="1" />
      </inflClasses>
      <inflMsa slot="166" slotAbbr="Tense" />
    </morph>
  </seq>
  <seq step="Try to apply inflectional template 'Non-final Transitive '.  The result will be a Stem analysis node.">
    <morph wordType="180">
      <shortName>ni- (1SgSubj): ni</shortName>
      <inflMsa slot="180" slotAbbr="Subject" />
    </morph>
    <morph wordType="181">
      <shortName>hin- (3SgObj): hiN</shortName>
      <inflMsa slot="181" slotAbbr="Object" />
    </morph>
    <stem syncat="1670" syncatAbbr="huh?" inflClass="178" inflClassAbbr="2" requiresInfl="+">
      <morph wordType="root">
        <shortName>lik (to.eat): hinliksa</shortName>
        <stemMsa cat="167" catAbbr="trans" inflClass="178" inflClassAbbr="2" requiresInfl="+" />
      </morph>
    </stem>
    <stem syncat="73" syncatAbbr="adv" requiresInfl="-" inflected="-" blocksInflection="+">
      <failure>The  category (trans) of the inflectional template "Non-final Transitive " is incompatible with the category (adv) of the stem.</failure>
      <failure>The inflectional template named 'Non-final Transitive ' for category 'transitive verb' failed because the required prefix slot 'Object' was not found.</failure>
      <stem syncat="73" syncatAbbr="adv" inflClass="0" inflClassAbbr="" requiresInfl="-">
        <morph wordType="root">
          <shortName>ximu (slowly): ximu</shortName>
          <stemMsa cat="73" catAbbr="adv" inflClass="0" requiresInfl="-" />
        </morph>
      </stem></stem>
    <morph wordType="166">
      <shortName>-ra (Pres): ra</shortName>
      <inflClasses>
        <inflClass hvo="177" abbr="1" />
      </inflClasses>
      <inflMsa slot="166" slotAbbr="Tense" />
    </morph>
  </seq>
  <seq step="Try to apply the Compound rule 'noun-adverb -&gt; intransitive verb, ic:2'.  The result will be a new Stem node.">
    <morph wordType="180">
      <shortName>ni- (1SgSubj): ni</shortName>
      <inflMsa slot="180" slotAbbr="Subject" />
    </morph>
    <morph wordType="181">
      <shortName>hin- (3SgObj): hiN</shortName>
      <inflMsa slot="181" slotAbbr="Object" />
    </morph>
    <stem>
      <failure>
        <content>In applying the compound rule "noun-adverb -&gt; intransitive verb, ic:2": The category (n) of the left-hand member of the compound rule is incompatible with the category (huh?) of the left-hand stem:</content>
        <stem syncat="1670" syncatAbbr="huh?" inflClass="178" inflClassAbbr="2" requiresInfl="+">
          <morph wordType="root">
            <shortName>lik (to.eat): hinliksa</shortName>
            <stemMsa cat="167" catAbbr="trans" inflClass="178" inflClassAbbr="2" requiresInfl="+" />
          </morph>
        </stem>
      </failure>
      <stem syncat="1670" syncatAbbr="huh?" inflClass="178" inflClassAbbr="2" requiresInfl="+">
        <morph wordType="root">
          <shortName>lik (to.eat): hinliksa</shortName>
          <stemMsa cat="167" catAbbr="trans" inflClass="178" inflClassAbbr="2" requiresInfl="+" />
        </morph>
      </stem>
      <stem syncat="73" syncatAbbr="adv" inflClass="0" inflClassAbbr="" requiresInfl="-">
        <morph wordType="root">
          <shortName>ximu (slowly): ximu</shortName>
          <stemMsa cat="73" catAbbr="adv" inflClass="0" requiresInfl="-" />
        </morph>
      </stem>
    </stem>
    <morph wordType="166">
      <shortName>-ra (Pres): ra</shortName>
      <inflClasses>
        <inflClass hvo="177" abbr="1" />
      </inflClasses>
      <inflMsa slot="166" slotAbbr="Tense" />
    </morph>
  </seq>
  <seq step="Try to apply the Compound rule 'adverb-noun --&gt; intransitive verb, ic:2'.  The result will be a new Stem node.">
    <morph wordType="180">
      <shortName>ni- (1SgSubj): ni</shortName>
      <inflMsa slot="180" slotAbbr="Subject" />
    </morph>
    <morph wordType="181">
      <shortName>hin- (3SgObj): hiN</shortName>
      <inflMsa slot="181" slotAbbr="Object" />
    </morph>
    <stem>
      <failure>
        <content>In applying the compound rule "adverb-noun --&gt; intransitive verb, ic:2": The category (adv) of the left-hand member of the compound rule is incompatible with the category (huh?) of the left-hand stem:</content>
        <stem syncat="1670" syncatAbbr="huh?" inflClass="178" inflClassAbbr="2" requiresInfl="+">
          <morph wordType="root">
            <shortName>lik (to.eat): hinliksa</shortName>
            <stemMsa cat="167" catAbbr="trans" inflClass="178" inflClassAbbr="2" requiresInfl="+" />
          </morph>
        </stem>
      </failure>
      <failure>
        <content>In applying the compound rule "adverb-noun --&gt; intransitive verb, ic:2": The category (n) of the right-hand member of the compound rule is incompatible with the category (adv) of the right-hand stem:</content>
        <stem syncat="73" syncatAbbr="adv" inflClass="0" inflClassAbbr="" requiresInfl="-">
          <morph wordType="root">
            <shortName>ximu (slowly): ximu</shortName>
            <stemMsa cat="73" catAbbr="adv" inflClass="0" requiresInfl="-" />
          </morph>
        </stem>
      </failure>
      <stem syncat="1670" syncatAbbr="huh?" inflClass="178" inflClassAbbr="2" requiresInfl="+">
        <morph wordType="root">
          <shortName>lik (to.eat): hinliksa</shortName>
          <stemMsa cat="167" catAbbr="trans" inflClass="178" inflClassAbbr="2" requiresInfl="+" />
        </morph>
      </stem>
      <stem syncat="73" syncatAbbr="adv" inflClass="0" inflClassAbbr="" requiresInfl="-">
        <morph wordType="root">
          <shortName>ximu (slowly): ximu</shortName>
          <stemMsa cat="73" catAbbr="adv" inflClass="0" requiresInfl="-" />
        </morph>
      </stem>
    </stem>
    <morph wordType="166">
      <shortName>-ra (Pres): ra</shortName>
      <inflClasses>
        <inflClass hvo="177" abbr="1" />
      </inflClasses>
      <inflMsa slot="166" slotAbbr="Tense" />
    </morph>
  </seq>
  <seq step="Try to apply the Compound rule 'adj-noun with linker'.  The result will be a new Stem node.">
    <morph wordType="180">
      <shortName>ni- (1SgSubj): ni</shortName>
      <inflMsa slot="180" slotAbbr="Subject" />
    </morph>
    <morph wordType="181">
      <shortName>hin- (3SgObj): hiN</shortName>
      <inflMsa slot="181" slotAbbr="Object" />
    </morph>
    <stem>
      <failure>
        <content>In applying the compound rule "adj-noun with linker ": The category (adj) of the left-hand member of the compound rule is incompatible with the category (huh?) of the left-hand stem:</content>
        <stem syncat="1670" syncatAbbr="huh?" inflClass="178" inflClassAbbr="2" requiresInfl="+">
          <morph wordType="root">
            <shortName>lik (to.eat): hinliksa</shortName>
            <stemMsa cat="167" catAbbr="trans" inflClass="178" inflClassAbbr="2" requiresInfl="+" />
          </morph>
        </stem>
      </failure>
      <failure>
        <content>In applying the compound rule "adj-noun with linker ": The category (n) of the right-hand member of the compound rule is incompatible with the category (adv) of the right-hand stem:</content>
        <stem syncat="73" syncatAbbr="adv" inflClass="0" inflClassAbbr="" requiresInfl="-">
          <morph wordType="root">
            <shortName>ximu (slowly): ximu</shortName>
            <stemMsa cat="73" catAbbr="adv" inflClass="0" requiresInfl="-" />
          </morph>
        </stem>
      </failure>
      <stem syncat="1670" syncatAbbr="huh?" inflClass="178" inflClassAbbr="2" requiresInfl="+">
        <morph wordType="root">
          <shortName>lik (to.eat): hinliksa</shortName>
          <stemMsa cat="167" catAbbr="trans" inflClass="178" inflClassAbbr="2" requiresInfl="+" />
        </morph>
      </stem>
      <stem syncat="73" syncatAbbr="adv" inflClass="0" inflClassAbbr="" requiresInfl="-">
        <morph wordType="root">
          <shortName>ximu (slowly): ximu</shortName>
          <stemMsa cat="73" catAbbr="adv" inflClass="0" requiresInfl="-" />
        </morph>
      </stem>
    </stem>
    <morph wordType="166">
      <shortName>-ra (Pres): ra</shortName>
      <inflClasses>
        <inflClass hvo="177" abbr="1" />
      </inflClasses>
      <inflMsa slot="166" slotAbbr="Tense" />
    </morph>
  </seq>
  <seq step="Try to apply the Compound rule 'verb-adverb'.  The result will be a new Stem node.">
    <morph wordType="180">
      <shortName>ni- (1SgSubj): ni</shortName>
      <inflMsa slot="180" slotAbbr="Subject" />
    </morph>
    <morph wordType="181">
      <shortName>hin- (3SgObj): hiN</shortName>
      <inflMsa slot="181" slotAbbr="Object" />
    </morph>
    <stem>
      <failure>
        <content>In applying the compound rule "verb-adverb ": The category (v) of the left-hand member of the compound rule is incompatible with the category (huh?) of the left-hand stem:</content>
        <stem syncat="1670" syncatAbbr="huh?" inflClass="178" inflClassAbbr="2" requiresInfl="+">
          <morph wordType="root">
            <shortName>lik (to.eat): hinliksa</shortName>
            <stemMsa cat="167" catAbbr="trans" inflClass="178" inflClassAbbr="2" requiresInfl="+" />
          </morph>
        </stem>
      </failure>
      <stem syncat="1670" syncatAbbr="huh?" inflClass="178" inflClassAbbr="2" requiresInfl="+">
        <morph wordType="root">
          <shortName>lik (to.eat): hinliksa</shortName>
          <stemMsa cat="167" catAbbr="trans" inflClass="178" inflClassAbbr="2" requiresInfl="+" />
        </morph>
      </stem>
      <stem syncat="73" syncatAbbr="adv" inflClass="0" inflClassAbbr="" requiresInfl="-">
        <morph wordType="root">
          <shortName>ximu (slowly): ximu</shortName>
          <stemMsa cat="73" catAbbr="adv" inflClass="0" requiresInfl="-" />
        </morph>
      </stem>
    </stem>
    <morph wordType="166">
      <shortName>-ra (Pres): ra</shortName>
      <inflClasses>
        <inflClass hvo="177" abbr="1" />
      </inflClasses>
      <inflMsa slot="166" slotAbbr="Tense" />
    </morph>
  </seq>
  <seq step="Try to apply the Compound rule 'noun-transitive verb'.  The result will be a new Stem node.">
    <morph wordType="180">
      <shortName>ni- (1SgSubj): ni</shortName>
      <inflMsa slot="180" slotAbbr="Subject" />
    </morph>
    <morph wordType="181">
      <shortName>hin- (3SgObj): hiN</shortName>
      <inflMsa slot="181" slotAbbr="Object" />
    </morph>
    <stem>
      <failure>
        <content>In applying the compound rule "noun-transitive verb ": The category (n) of the left-hand member of the compound rule is incompatible with the category (huh?) of the left-hand stem:</content>
        <stem syncat="1670" syncatAbbr="huh?" inflClass="178" inflClassAbbr="2" requiresInfl="+">
          <morph wordType="root">
            <shortName>lik (to.eat): hinliksa</shortName>
            <stemMsa cat="167" catAbbr="trans" inflClass="178" inflClassAbbr="2" requiresInfl="+" />
          </morph>
        </stem>
      </failure>
      <failure>
        <content>In applying the compound rule "noun-transitive verb ": The category (trans) of the right-hand member of the compound rule is incompatible with the category (adv) of the right-hand stem:</content>
        <stem syncat="73" syncatAbbr="adv" inflClass="0" inflClassAbbr="" requiresInfl="-">
          <morph wordType="root">
            <shortName>ximu (slowly): ximu</shortName>
            <stemMsa cat="73" catAbbr="adv" inflClass="0" requiresInfl="-" />
          </morph>
        </stem>
      </failure>
      <stem syncat="1670" syncatAbbr="huh?" inflClass="178" inflClassAbbr="2" requiresInfl="+">
        <morph wordType="root">
          <shortName>lik (to.eat): hinliksa</shortName>
          <stemMsa cat="167" catAbbr="trans" inflClass="178" inflClassAbbr="2" requiresInfl="+" />
        </morph>
      </stem>
      <stem syncat="73" syncatAbbr="adv" inflClass="0" inflClassAbbr="" requiresInfl="-">
        <morph wordType="root">
          <shortName>ximu (slowly): ximu</shortName>
          <stemMsa cat="73" catAbbr="adv" inflClass="0" requiresInfl="-" />
        </morph>
      </stem>
    </stem>
    <morph wordType="166">
      <shortName>-ra (Pres): ra</shortName>
      <inflClasses>
        <inflClass hvo="177" abbr="1" />
      </inflClasses>
      <inflMsa slot="166" slotAbbr="Tense" />
    </morph>
  </seq>
  <seq step="Try to apply the Compound rule 'noun-Intransitive verb'.  The result will be a new Stem node.">
    <morph wordType="180">
      <shortName>ni- (1SgSubj): ni</shortName>
      <inflMsa slot="180" slotAbbr="Subject" />
    </morph>
    <morph wordType="181">
      <shortName>hin- (3SgObj): hiN</shortName>
      <inflMsa slot="181" slotAbbr="Object" />
    </morph>
    <stem>
      <failure>
        <content>In applying the compound rule "noun-Intransitive verb ": The category (n) of the left-hand member of the compound rule is incompatible with the category (huh?) of the left-hand stem:</content>
        <stem syncat="1670" syncatAbbr="huh?" inflClass="178" inflClassAbbr="2" requiresInfl="+">
          <morph wordType="root">
            <shortName>lik (to.eat): hinliksa</shortName>
            <stemMsa cat="167" catAbbr="trans" inflClass="178" inflClassAbbr="2" requiresInfl="+" />
          </morph>
        </stem>
      </failure>
      <failure>
        <content>In applying the compound rule "noun-Intransitive verb ": The category (intrans) of the right-hand member of the compound rule is incompatible with the category (adv) of the right-hand stem:</content>
        <stem syncat="73" syncatAbbr="adv" inflClass="0" inflClassAbbr="" requiresInfl="-">
          <morph wordType="root">
            <shortName>ximu (slowly): ximu</shortName>
            <stemMsa cat="73" catAbbr="adv" inflClass="0" requiresInfl="-" />
          </morph>
        </stem>
      </failure>
      <stem syncat="1670" syncatAbbr="huh?" inflClass="178" inflClassAbbr="2" requiresInfl="+">
        <morph wordType="root">
          <shortName>lik (to.eat): hinliksa</shortName>
          <stemMsa cat="167" catAbbr="trans" inflClass="178" inflClassAbbr="2" requiresInfl="+" />
        </morph>
      </stem>
      <stem syncat="73" syncatAbbr="adv" inflClass="0" inflClassAbbr="" requiresInfl="-">
        <morph wordType="root">
          <shortName>ximu (slowly): ximu</shortName>
          <stemMsa cat="73" catAbbr="adv" inflClass="0" requiresInfl="-" />
        </morph>
      </stem>
    </stem>
    <morph wordType="166">
      <shortName>-ra (Pres): ra</shortName>
      <inflClasses>
        <inflClass hvo="177" abbr="1" />
      </inflClasses>
      <inflMsa slot="166" slotAbbr="Tense" />
    </morph>
  </seq>
  <seq step="Try to apply inflectional template 'Non-final Transitive '.  The result will be a Stem analysis node.">
    <morph wordType="180">
      <shortName>ni- (1SgSubj): ni</shortName>
      <inflMsa slot="180" slotAbbr="Subject" />
    </morph>
    <stem syncat="1670" syncatAbbr="huh?" requiresInfl="+" inflected="-" blocksInflection="+">
      <failure>The  category (trans) of the inflectional template "Non-final Transitive " is incompatible with the category (huh?) of the stem.</failure>
      <morph wordType="181">
        <shortName>hin- (3SgObj): hiN</shortName>
        <inflMsa slot="181" slotAbbr="Object" />
      </morph>
      <stem syncat="1670" syncatAbbr="huh?" inflClass="178" inflClassAbbr="2" requiresInfl="+">
        <morph wordType="root">
          <shortName>lik (to.eat): hinliksa</shortName>
          <stemMsa cat="167" catAbbr="trans" inflClass="178" inflClassAbbr="2" requiresInfl="+" />
        </morph>
      </stem></stem>
    <stem syncat="73" syncatAbbr="adv" inflClass="0" inflClassAbbr="" requiresInfl="-">
      <morph wordType="root">
        <shortName>ximu (slowly): ximu</shortName>
        <stemMsa cat="73" catAbbr="adv" inflClass="0" requiresInfl="-" />
      </morph>
    </stem>
    <morph wordType="166">
      <shortName>-ra (Pres): ra</shortName>
      <inflClasses>
        <inflClass hvo="177" abbr="1" />
      </inflClasses>
      <inflMsa slot="166" slotAbbr="Tense" />
    </morph>
  </seq>
  <seq step="Try to apply inflectional template 'Non-final Transitive '.  The result will be a Stem analysis node.">
    <morph wordType="180">
      <shortName>ni- (1SgSubj): ni</shortName>
      <inflMsa slot="180" slotAbbr="Subject" />
    </morph>
    <morph wordType="181">
      <shortName>hin- (3SgObj): hiN</shortName>
      <inflMsa slot="181" slotAbbr="Object" />
    </morph>
    <stem syncat="1670" syncatAbbr="huh?" inflClass="178" inflClassAbbr="2" requiresInfl="+">
      <morph wordType="root">
        <shortName>lik (to.eat): hinliksa</shortName>
        <stemMsa cat="167" catAbbr="trans" inflClass="178" inflClassAbbr="2" requiresInfl="+" />
      </morph>
    </stem>
    <stem syncat="73" syncatAbbr="adv" requiresInfl="-" inflected="-" blocksInflection="+">
      <failure>The  category (trans) of the inflectional template "Non-final Transitive " is incompatible with the category (adv) of the stem.</failure>
      <failure>The inflectional template named 'Non-final Transitive ' for category 'transitive verb' failed because the required prefix slot 'Object' was not found.</failure>
      <stem syncat="73" syncatAbbr="adv" inflClass="0" inflClassAbbr="" requiresInfl="-">
        <morph wordType="root">
          <shortName>ximu (slowly): ximu</shortName>
          <stemMsa cat="73" catAbbr="adv" inflClass="0" requiresInfl="-" />
        </morph>
      </stem></stem>
    <morph wordType="166">
      <shortName>-ra (Pres): ra</shortName>
      <inflClasses>
        <inflClass hvo="177" abbr="1" />
      </inflClasses>
      <inflMsa slot="166" slotAbbr="Tense" />
    </morph>
  </seq>
</word>